Inventaris van de archieven van de Technische Hogeschool te Delft: Besturen van: de Koninklijke Akademie ter Opleiding van Burgerlijke Ingenieurs, 1841-1864; de Polytechnische School etc.; de Technische Hogeschool etc.
Nationaal Archief, Den Haag
- HET ARCHIEF VAN DE KONINKLIJKE AKADEMIE TER OPLEIDING VAN BURGERLIJKE INGENIEURS TE DELFT, 1843-1864
  - BIJZONDER, II
    - Personeel, C
      - Stukken betreffende aanstelling, bezoldiging en ontslag van docenten en overig personeel, 1843-1864.; 18; 1 omslag
      - Stukken betreffende benoeming en ontslag van directeuren, 1845-1859.; 19; 1 omslag
      - Reglementen voor het toekennen van reis- en verblijfkostenvergoedingen aan docenten, 1847.; 20; 1 omslag
      - Stukken betreffende het besluit van prins Willem om ontslag nemen als beschermheer van de Akademie, 1848-1849.; 21; 1 omslag
      - Stukken betreffende het vervaardigen van een portret van dr. G. Simons, 1857.; 22; 1 omslag
      - Stukken betreffende het ontslag van de directeur, de docenten en het overige personeel in verband met de opheffing van de Akademie, 1864.; 23; 2 stukken
    - Materieel, D
      - Stukken betreffende plannen tot tijdelijke huisvesting van militairen in de Akademie, 1843.; 24; 1 omslag
      - Stukken betreffende het uitbreiden en verbouwen van lokalen, 1843-1864.; 25; 1 omslag
      - Stukken betreffende aankopen en schenkingen voor de bibliotheek, 1846-1863.; 26; 1 omslag
      - Stukken betreffende aankopen en schenkingen voor de modellenverzamelingen, met beschrijvingen, 1846-1864.; 27; 1 omslag
      - Stukken betreffende plannen tot nieuwbouw bij de Akademie ter huisvesting van Indische studenten, 1849-1861.; 28; 1 omslag
      - Stukken betreffende het in bruikleen geven van de wapenschilden van de provincies voor een tentoonstelling van nijverheid te Haarlem, 1861.; 29; 1 omslag
      - Missive ingekomen van de minister van Binnenlandse Zaken, waarin wordt meegedeeld dat de verzekering van de gebouwen niet verlengd wordt in verband met het opheffen van de Koninklijke Akademie, 1864 juni 28.; 30; 1 stuk
    - Leerstof en examens, E
      - Stukken betreffende de samenstelling van de commissies voor de toelatingsexamens met processenverbaal van de examens, 1842-1863.; 31; 1 omslag
      - Stukken houdende overzichten over de indeling van de lessen, 1843-1859.; 32; 1 omslag
      - Stukken betreffende examens voor ijker, 1843-1863.; 33; 1 pak
      - Stukken betreffende bevorderingsexamens, 1844-1848.; 34; 1 omslag
      - Stukken betreffende de examens voor Indisch ambtenaren 1e en 2e klasse, 1844-1863.; 35; 1 omslag
      - Stukken betreffende de samenstelling van de commissies voor de eindexamens, met processenverbaal van de gehouden examens, 1846-1864.; 36; 1 pak
      - Stukken betreffende de examens landmeten, met een register van geëxamineerden, 1846-1864.; 37; 1 omslag
      - Brieven waarbij verzocht wordt om vrijstelling van het toelatingsexamen en om vrijstelling van het volgen van enkele lessen, 1847-1862.; 38; 1 omslag
      - Brieven ingekomen van de minister van Binnenlandse Zaken, begeleidende de toezending van de studieplannen van de cursusjaren 1848-1849 en 1849-1850 van de Polytechnische School te Karlsruhe, 39; 1 omslag
      - Brieven betreffende bezwaren tegen het voeren van de titel van architect en ingenieur door onbevoegden, 1848 en 1855.; 40; 2 stukken
      - Missive van de minister van Koloniën, betreffende de werkzaamheden van de commissie tot onderzoek naar het onderwijs aan toekomstige Indische ambtenaren, afschrift, 1852; augustus 26.; 41; 1 stuk
      - Stukken betreffende het vergelijkend examen voor surnumerair (opzichter) in Nederlands-Indië, 1853-1861.; 42; 1 omslag
      - Missive ingekomen van de minister van Binnenlandse Zaken, waarbij verzocht wordt om inlichtingen te geven over de wijze van examineren, 1861 januari 21.; 43; 1 stuk
      - Stukken ingekomen van E. Mulder, docent scheikunde, waarbij hij zich beklaagt over vermeende onderwaardering van zijn functie, 1862.; 44; 1 omslag
      - Stukken betreffende het invoeren van A en B examens na de opening van de Polytechnische School, 1863-1864.; 45; 1 omslag
      - Brief van mr. J.J. Pfister, student voor land-, taal- en volkenkunde van Nederlands-Indië, aan de minister van Binnenlandse Zaken, waarbij hij een voorstel doet tot het wijzigen van het onderwijs in de Indische taal-, land- en volkenkunde, afschrift., 1864 februari 28; 46; 1 stuk
    - Studenten en afgestudeerden, F
      - Stukken betreffende het te werk stellen van kwekelingen en afgestudeerden bij het ministerie van Waterstaat, met ingekomen verslagen over hun werkzaamheden, 1846-1864.; 47; 1 omslag
      - Ingekomen verzoeken om tegemoetkoming in de studiekosten, 1846-1864.; 48; 1 omslag
      - Stukken betreffende vrijstelling van betaling van collegegeld, 1847-1862.; 49; 1 omslag
      - Stukken betreffende tuchtmaatregelen tegen studenten, 1848-1859.; 50; 1 omslag
      - Stukken betreffende de oorzaken van minder goede studieresultaten, 1848-1861.; 51; 1 omslag
      - Missive ingekomen van het kabinet van de koning, waarbij tevredenheid wordt betuigd over de werkzaamheden bij dijkbreuken en overstromingen, verricht door beambten van het ministerie van Waterstaat, die hun opleiding hebben gehad aan de Koninklijke Akademie, 1855 maart 12.; 52; 1 stuk
      - Staten van het aantal ingeschreven studenten per jaar met vermelding van hun studierichting en een lijst van gepromoveerde studenten in Nederlands-Indië over de jaren 1843-1855 en 1855., 53; 1 omslag
      - Stukken waarbij wordt meegedeeld dat lijsten van de maandelijkse examens in handen zijn gekomen van personen buiten de Akademie, 1857 april.; 54; 1 omslag
      - Correspondentie over de door het Delfts Studenten Corps te houden openbare festiviteiten, 1857.; 55; 1 omslag
      - Stukken betreffende een conflict tussen studenten, docenten en directeur J. Keurenaer, naar aanleiding van de invoering van het nieuwe reglement voor studenten, bekrachtigd bij Koninklijk Besluit van 7 september 1861 Staatsblad nr. 52, 1861-1862.; 56; 1 omslag
    - Wetenschappelijk onderzoek, G
      - Ingekomen beschrijving van een werktuig voor het conserveren van eikenhout door middel van een luchtpomp, opgemaakt door J.C. Bles, 1843 juli.; 57; 1 stuk
      - Verslag van het onderzoek van Chinese delfstoffen door S. Bleekrode, leraar natuurkundige historie, 1846 juni 16.; 58; 1 stuk
      - Stukken betreffende het onderzoek van brons, bestemd voor het gieten van het standbeeld van Prins Willem I te 's-Gravenhage, 1847.; 59; 1 omslag
      - Missive ingekomen van de minister van Koloniën, waarbij wordt verzocht een collectie aardsoorten en mineraal bevattende ertsen uit Suriname te onderzoeken, 1856 april 12.; 60; 1 stuk
    - Protocol, H
      - Missive ingekomen van de burgemeester van de gemeente Delft, waarbij wordt bericht, dat het Japans gezantschap op 3 juli 1862 de Akademie zal bezoeken, 1862 juli 2.; 61; 1 stuk
  - STUK WAARVAN HET VERBAND MET HET ARCHIEF NIET IS GEBLEKEN, III
    - Instructie voor het gebruik van de automatische rekenmachine, uitgevonden door dr. Roth, arts van de Oostenrijkse ambassade, 1843 januari.; 62; 1 deel
      Gedrukt te Parijs.
- HET ARCHIEF VAN DE POLYTECHNISCHE SCHOOL TE DELFT, 1864-1905
  - ALGEMEEN, I
    - Agenda's, 1864-1905.; 63-66; 4 delen
      - 1864-1878 augustu s 25, 63
      - 1878 juni 1-1897, 64
      - 1898-1904, 65
      - 1905 januari 1-1905 juli 21, 66
    - Jaarverslagen over de cursusjaren 1882-1883-1883-1884, 1896-1897-1900-1901 en 1902-1903-1903-1904.; 67-75; 9 omslagen
      - 1882-1883, 67
      - 1883-1884, 68
      - 1896-1897, 69
      - 1897-1898, 70
      - 1898-1899, 71
      - 1899-1900, 72
      - 1900-1901, 73
      - 1902-1903, 74
      - 1903-1904, 75
    - Verslagen van de vergaderingen van de Raad van Bestuur, 1884-1903.; 76; 1 omslag
    - Kopieboeken van verzonden brieven., 1900 december 24-1905 mei 20.; 77-80; 4 delen
      Gehectografeerd.
      - 1900 december 24-1902 mei 20, 77
      - 1902 juni 2-1903 oktober 30, 78
      - 1903 oktober 30-1904 september 29, 79
      - 1904 september 29-1905 mei 20, 80
  - BIJZONDER, II
    - Reglementering, A
      - Reglementen en voorschriften ten dienste van de Polytechnische School, 1894 december 29.; 81; 1 katern
        Gedrukt.
      - Stukken betreffende het wijzigen van de wet op het middelbaaren hoger onderwijs, inzake het omzetten van de Polytechnische School in de Technische Hogeschool, 1901-1905.; 82; 1 omslag
    - Financiën, B
      - Missive ingekomen van de minister van Binnenlandse Zaken, houdende verzoek om jaarlijks een overzicht samen te stellen van de betaalde collegegelden, 1869 april 12.; 83; 1 stuk
      - Stukken betreffende bet samenstellen van de begroting, 1898-1903.; 84-87; 4 omslagen
        - 1898, 84
        - 1899, 85
        - 1902, 86
        - 1903, 87
      - Memorie houdende een voorstel tot reorganisatie van de financiële administratie, 1901 januari 31.; 88; 1 stuk
      - Brief aan de directie van de Technische Hogeschool te Stockholm, met een financieel overzicht van de Polytechnische School te Delft over de jaren 1865-1904, afschrift., 1905 februari 7; 89; 2 stukken
    - Personeel, C
      - Stukken betreffende aanstelling, bezoldiging en ontslag van docenten, 1869-1904.; 90; 1 omslag
      - Koninklijk Besluit regelende verlof buiten de vacanties voor hoogleraren en lectoren, afschrift., 1882 augustus 24; 91; 1 stuk
      - Missive ingekomen van de minister van Binnenlandse Zaken, houdende richtlijnen voor het toekennen van reiskostenvergoeding aan docenten, 1884 juni 26.; 92; 1 stuk
      - Verslagen over studiereizen gemaakt door docenten, 1884-1905.; 93; 1 omslag
      - Missive ingekomen van de minister van Binnenlandse Zaken, met het programma van het internationaal congres van architecten te Brussel, 1897 juni 10.; 94; 2 stukken
      - Stukken betreffende het verhuren van dienstwoningen, 1897-1898.; 95; 1 omslag
      - Stukken betreffende benoeming en ontslag van directeuren, 1897-1902.; 96; 1 omslag
      - Instructies voor de bibliotheek-assistent, 1898-1901.; 97; 3 stukken
      - Stukken betreffende voorstellen tot het toekennen van koninklijke onderscheidingen aan docenten en personeel, 1898-1903.; 98; 1 omslag
      - Missive ingekomen van de Secretaris-Generaal van Binnenlandse Zaken, houdende verzoek tot het invoeren van een classificatie van de op de Polytechnische School te verrichten tijdelijke diensten in verband met het wijzigen van de pensioenwet, met afschrift van het antwoord, 1902 december.; 99; 2 stukken
      - Stukken betreffende de uitspraak van de Centrale Raad van Beroep, dat degenen, die met krachtwerktuigen werken, verzekerd moeten zijn tegen ongevallen, 1903-1904.; 100; 1 omslag
      - Nota van de directeur van de Polytechnische School aan de minister van Binnenlandse Zaken naar aanleiding van een publicatie in "De Nieuwe Rotterdamse Courant" van 21 februari 1905 in verband met de benoeming van H. Jager tot assistent-bibliothecaris, minuut., 1905 februari 21; 101; 1 stuk
      - Missive ingekomen van de minister van Binnenlandse Zaken, met een afschrift van het Koninklijk Besluit Staatsblad nr. 32 van 20 juni 1905 over de benoeming van het College van Curatoren van de Technische Hogeschool, met een ongedateerd kranteartikel met bezwaren tegen deze benoeming, 1905 juni 30.; 102; 3 stukken
    - Materieel, D
      - Akte van overeenkomst tussen het Rijk en de gemeente Delft, inzake de overdracht van de gebouwen van de Koninklijke Akademie aan de Polytechnische School, afschrift., 1864 juli 19; 103; 1 stuk
      - Stukken betreffende plannen om de Polytechnische School over te plaatsen naar Amsterdam, 1869.; 104; 1 omslag
      - Stukken betreffende het verlenen van vrijdom van accijnsen op gedistilleerd ten behoeve van het onderwijs, 1869.; 105; 2 stukken
      - Stukken betreffende aankopen en schenkingen van tekeningen, modellen en objecten voor verzamelingen, 1869-1904.; 106; 1 omslag
      - Stukken betreffende aankopen en schenkingen voor de bibliotheek, 1869-1905.; 107; 1 omslag
      - Stukken betreffende het toekennen van subsidie voor de aanschaf van hulpmiddelen voor het onderwijs, 1869-1905.; 108; 1 omslag
      - Stukken betreffende het beschikbaar stellen van ruimten van de Polytechnische School aan derden voor het houden van vergaderingen en het afnemen van examens, 1869-1905.; 109; 1 omslag
      - Bestekken en voorwaarden voor onderhoud, uitbreidingen, aan- en verbouw van de gebouwen, met gedrukte algemene voorschriften voor de uitvoering van onderhoudswerken, uitgegeven door het departement van Binnenlandse Zaken, 1874-1905.; 110-111; 2 pakken
        - 1874-1899, 110
        - 1900-1905, 111
      - Stukken betreffende schenkingen door industriële bedrijven en door exposanten van openbare tentoonstellingen van voorwerpen vervaardigd volgens bepaalde technische procedés, 1883-1903.; 112; 1 omslag
      - Stukken betreffende ruimtegebrek, 1883-1905.; 113; 1 omslag
      - Stukken betreffende plannen voor nieuwbouw en de uitvoering daarvan, 1893-1905.; 114-120; 6 omslagen en 1 katern
        - Geodesie, 1893-1897, 114
        - Electrotechniek, 1895-1896, 115
        - Werktuig- en Scheepsbouwkunde, 1898-1904, 116
        - Bibliotheek, 1899-1901, 117
        - Natuurkunde, 1899-1904, 118
        - Verslag van de commissie van advies inzake de oprichting van een Rijksstation voor Physisch-Technologisch Onderzoek, 1904 december., 119; 1 katern
        - Mijnbouwkunde, 1904-1905, 120
      - Stukken betreffende de levering van duinwater uit de Delftse duinwaterleiding aan de rijksgebouwen te Delft, 1897.; 121; 1 omslag
      - Stukken betreffende de aankoop van grond voor nieuwbouw en de tijdelijke verhuur van deze terreinen als tuingrond, 1897-1905.; 122; 1 omslag
      - Stukken betreffende het beschikbaar stellen van gebouwen door het Rijk en de gemeente Delft voor het onderwijs, 1897-1905.; 123; 1 omslag
      - Stukken betreffende de bezwaren tegen de uitbreiding van de gasfabriek op een terrein, dat door de gemeente Delft was toegewezen voor een eventuele uitbreiding van de Polytechnische School, 1902.; 124; 1 omslag
      - Instructie ingekomen van de hoofdingenieur van de Provinciale Waterstaat in de provincie Zuid-Holland voor het lossen van kolen aan de Kanaalweg voor de verwarming van de Polytechnische School, 1904 september 29.; 125; 1 stuk
      - Stukken betreffende het in gebruik nemen van de nieuwbouw voor Toegepaste Natuurkunde en Electrotechniek op 3 oktober 1904, 1904 september-oktober.; 126; 1 omslag
    - Leerstof en examens, E
      - Registers van de programma's der lessen, 1864-1909.; 127-130; 4 delen
        - 1864-1887, 127
        - 1888-1895, 128
        - 1896-1904, 129
        - 1905-1909, 130
      - Stukken betreffende examens voor een benoeming tot ijker, 1865-1905.; 131; 1 omslag
      - Stukken betreffende de opleiding tot opziener bij het stoomwezen van de raad van toezicht op de spoorwegdiensten, 1867-1871.; 132; 1 omslag
      - Stukken betreffende de samenstelling van de examencommissies voor de eindexamens, 1869-1905.; 133; 1 omslag
      - Stukken betreffende de samenstelling van de examencommissies voor de landmeterexamens, 1883-1904.; 134; 1 omslag
      - Stukken betreffende de practische vorming van studenten, 1883-1905.; 135; 1 omslag
      - Stukken houdende goedkeuring door de minister van Binnenlandse Zaken voor het verlenen van vrijstelling van enkele vakken bij de examens, 1883-1905.; 136; 1 omslag
      - Rapport van de Raad van Bestuur van de Polytechnische School, gericht aan de minister van Binnenlandse Zaken, over de invloed van het examenstelsel op de studie en de vorderingen van de studenten, afschrift., 1884 juni 28; 137; 1 katern
      - Brief ingekomen van het hoofdbestuur van de Nederlandse Maatschappij ter Bevordering van Nijverheid te Haarlem, houdende verzoek aan de Polytechnische School om een opleiding tot electrotechnisch ingenieur in het leven te roepen, 1884 oktober 16.; 138; 1 stuk
      - Stukken betreffende het afnemen van examens voor het stoomwezen, 1884-1903.; 139; 1 omslag
      - Stukken betreffende de oprichting van een opleiding tot wegenen bruggenbouwer, 1897-1900.; 140; 1 omslag
      - Verslagen ingekomen van de commissie belast met het afnemen van examens, 1897-1901.; 141; 1 omslag
      - Stukken betreffende voorstellen tot verbetering van diverse opleidingen, 1897-1905.; 142; 1 omslag
      - Stukken betreffende het wijzigen van het examenreglement, 1897-1905.; 143; 1 omslag
      - Stukken betreffende het instellen van een studie voor bouwkundig ingenieur of architect, 1900-1901.; 144; 1 omslag
      - Stukken betreffende de examens voor aspirant-ingenieur van de Rijkswaterstaat, 1901-1904.; 145; 1 omslag
      - Stukken betreffende voorstellen om een cursus eerste hulp bij ongelukken in te voeren, 1901-1904.; 146; 1 omslag
    - Studenten en afgestudeerden, F
      - Stukken betreffende het Delftse Studenten Corps, 1869-1903.; 147-150; 4 omslagen
        - Brieven ingekomen van de Senaat van het Delfts Studenten Corps met mededelingen van het bestuur en inzake het organiseren van activiteiten, 1869-1900., 147
        - Afbeeldingen van de maskarade van het Corps bij gelegenheid van het tiende lustrum, 1898 juli 12., 148
        - Drukwerken uitgegeven door het Corps bij diverse gelegenheden, 1898-1903., 149
        - Portretten van deelnemers aan de maskarade van het Corps ter gelegenheid van het elfde lustrum, 1903., 150
      - Stukken betreffende het plaatsen van afgestudeerden, 1869-1905.; 151; 1 omslag
      - Stukken betreffende de samenstelling van de redactie van de Delftse Studenten Almanak, 1883-1901.; 152; 1 omslag
      - Stukken betreffende de oprichting en de verantwoording van de studiefondsen in beheer bij de Raad van Bestuur, 1893-1905.; 153-155; 3 omslagen
        - Studiefonds Lipkens, met een afschrift van het Koninklijk Besluit, betreffende het beheer van particuliere fondsen, 1823 december 2, 1893-1895., 153
        - Studiefonds L.L. Baehr, 1898-1905., 154
        - Studiefonds Th.B. 's Jacob, 1900., 155
      - Missive ingekomen van de minister van Binnenlandse Zaken, met een afschrift van het Koninklijk Besluit van 15 november 1897 Staatsblad nr. 48, inzake de bijzondere voorwaarden voor de benoembaarheid tot scheepsbouwkundig ingenieur bij de Marine te Soerabaja, 1897 november 24.; 156; 2 stukken
      - Brief ingekomen van C. van Lennep te Amsterdam houdende verzonden aan de waarnemend directeur van de Polytechnische School, om de studenten in de gelegenheid te stellen hun adhesie te betuigen aan een adres aan de Tweede Kamer der Staten-Generaal tot ondersteuning van het wetsontwerp tot afschaffing van de plaatsvervanging bij het in dienst treden bij de nationale militie, met een exemplaar van het adres, 1898 januari 4.; 157; 2 stukken
        Het adres gedrukt.
      - Stukken betreffende de Delftsche Studentenbond, 1898-1903.; 158; 1 omslag
      - Stukken betreffende een klacht van student W. van Veen over het optreden van hoogleraar E. Gugel tijdens het examen voor bouwkundig ingenieur in 1898, 1901.; 159; 1 omslag
      - Stukken betreffende klachten van de burgerij over het optreden van leden van de Sociëteit "Phoenix", 1901-1904.; 160; 1 omslag
      - Stukken betreffende de Commissie tot Behartiging van Studenten Belangen, 1901-1905.; 161; 1 omslag
      - Stukken betreffende de benoembaarheid van buitenlandse ingenieurs tot adjunct-ingenieur bij de Staatsspoorwegen in Nederlands-Indië, 1904.; 162; 1 omslag
      - Brief van De Vereniging van Delftse Ingenieurs, gericht aan de minister van Waterstaat, Handel en Nijverheid, houdende het verzoek afgestudeerden aan de Polytechnische School voorrang te verlenen bij sollicitaties, afschrift., 1905 februari 13; 163; 1 stuk
    - Wetenschappelijk onderzoek, G
      - Missive ingekomen van de minister van Binnenlandse Zaken, houdende verzoek aan de Polytechnische School een onderzoek in te laten stellen naar het slibgehalte van de IJssel, 1869 maart 22.; 164; 1 stuk
      - Missive van de hoofdingenieur van de Waterstaat in de provincie Zeeland, houdende mededeling, dat uit het onderzoek van juli 1865 is gebleken, dat mambarklak en bruinhart palen niet door de paalworm zijn aangetast, afschrift., 1869 augustus 12; 165; 1 stuk
      - Stukken betreffende een onderzoek naar het brandgevaar bij blikseminslag op bovengrondse telefoonverbindingen, 1883.; 166; 1 omslag
      - Stukken betreffende het samenstellen van een commissie tot herkeuring van een afgekeurde partij rood koper, geleverd door de firma H. de Reus en Zonen te Rotterdam, 1884.; 167; 1 omslag
      - Stukken betreffende een onderzoek van kopererts afkomstig uit Sjoei Triêt op West-Borneo, 1884.; 168; 2 stukken
      - Stukken betreffende een verzoek van het ministerie van Binnenlandse Zaken om een onderzoek in te stellen naar het gebruik van loodwit en zinkwit als verf, 1902.; 169; 1 omslag
      - Stukken betreffende onderzoek van grondmonsters uit de provincie Overijssel op eventuele aanwezigheid van goud, 1902.; 170; 1 omslag
      - Verslag opgesteld door S.J. Vermaes jr., hoogleraar in de metallurgie en docimasie aan de Polytechnische School, van het onderzoek naar gesteente en mineralen, verzameld door ir. D.H. Havelaar, hoofdingenieur van de Indische Waterstaat op St. Eustatius, afschrift., 1904 april 11; 171; 1 stuk
      - Missive ingekomen van de minister van Oorlog, houdende verzoek om herkeuring van 300 kg. phosphortin, geleverd door de firma S.A. Vles en Zonen te Rotterdam, 1904 september 27; met afschrift van het antwoord, 1904 september 29.; 172; 2 stukken
      - Briefwisseling met het ministerie van Oorlog over een verzoek, gericht aan drs. S. Hoogerwerff, hoogleraar in de scheikunde, om zitting te nemen in een commissie tot herkeuring van twee partijen koperen banden, geleverd aan het ministerie van Koloniën door D.A. Hamburger, 1904.; 173; 1 omslag
      - Stukken betreffende een verzoek van het hoofdbestuur van de P.T.T. om een onderzoek in te stellen naar monsters papier voor het maken van isolatie voor telefoonkabels, 1904.; 174; 1 omslag
      - Stukken betreffende een onderzoek naar de geschiktheid van Daloewangpapier als verpakkingsmateriaal voor archieven, 1905.; 175; 1 omslag
    - Protocol, H
      - Stukken betreffende bezoeken aan de Polytechnische School, 1869-1905.; 176; 1 omslag
      - Correspondentie met het comité tot oprichting van een standbeeld van Hugo de Groot op de Markt te Delft, 1883-1884.; 177; 1 omslag
      - Correspondentie van de commissie tot voorbereiding van de historische tentoonstelling bij gelegenheid van de herdenking, dat Prins Willem I driehonderd jaar geleden te Delft overleed, 1884.; 178; 1 omslag
      - Tekst van de feestrede, uitgesproken door professor J.M. Telders, hoogleraar in de waterbouwkunde, ter herdenking, dat vijftig jaar geleden de Koninklijke Akademie werd geopend, 1893 januari 4.; 179; 1 katern
      - Stukken betreffende de voorbereiding voor de plechtige opening van de Technische Hogeschool te Delft, 1905.; 180; 1 omslag
  - GEDEPONEERDE STUKKEN, III
    - Bestek en voorwaarden voor de aanbesteding van het onderhoud van het Gouvernementsgebouw te Leeuwarden, 1878 juni 14.; 181; 1 katern
    - Bestek en voorwaarden voor de aanbesteding van de uitvoering van enige vernieuwingen en herstellingen aan de gebouwen van het Provinciaal Gouvernement te Maastricht, 1878 juni 24.; 182; 1 katern
    - Album aangeboden door oud-leerlingen aan A. Huët, leraar werktuigbouwkunde, bij zijn vijf-en-twintigjarig ambtsjubileum, 1889.; 183; 1 deel
    - Stuk houdende een overzicht van de indeling van de lessen aan de Koninklijke Akademie te Delft, z.j.; 184; 1 omslag
      Geschonken uit de nalatenschap van W.L. Overduyn, leraar wis- en natuurkunde van 1842 oktober 7-1864 juni 29.